臺灣臺南地方法院刑事判決
110年度交易字第616號
公  訴  人  臺灣臺南地方檢察署檢察官
被      告  許華榮



上列被告因公共危險案件，經檢察官提起公訴（110年度偵字第1
2043號），被告就被訴事實為有罪之陳述，本院裁定改依簡式審
判程序審理，判決如下：
    主    文
許華榮犯駕駛動力交通工具而吐氣所含酒精濃度達每公升零點二
五毫克以上之罪，累犯，處有期徒刑玖月。
    事 實 及 理 由
一、被告許華榮所犯係死刑、無期徒刑、最輕本刑為3年以上有
    期徒刑以外之罪，亦非高等法院管轄第一審案件，且被告於
    本院審理中，已就被訴事實為有罪之陳述，經告知簡式審判
    程序之旨後，被告及檢察官對本件改依簡式審判程序審理均
    表示同意，經本院依刑事訴訟法第273條之1第1項規定，裁
    定本件以簡式審判程序加以審理，合先敘明。
二、本件犯罪事實及證據，除就證據部分增列：「被告於本院準
    備程序及審理中之自白（見院卷第84、89頁）」外，餘均引
    用起訴書之記載（如附件）。
三、核被告所為，係犯刑法第185條之3第1項第1款之駕駛動力交
    通工具而吐氣所含酒精濃度達每公升0.25毫克以上之罪。又
    被告有起訴書犯罪事實一、所載之前案科刑判決及執行完畢
    乙情，有臺灣高等法院被告前案紀錄表在卷可按，其受徒刑
    之執行完畢後，5年以內故意再犯本件有期徒刑以上之罪，
    為累犯，本院審酌被告構成累犯之前案為公共危險罪，竟再
    犯公共危險罪，顯見其刑罰反應力薄弱，自我控管之能力欠
    缺，主觀上惡性非輕，爰參酌司法院釋字第775號解釋意旨
    ，依刑法第47條第1項之規定，加重其刑。
四、爰審酌被告有6次公共危險前科（①臺灣高雄地方法院以97年
    度審交簡字第3057號判決判處有期徒刑3月確定，②臺灣高雄
    地方法院以99年度審交簡字第1839號判決判處有期徒刑3月
    確定，③臺灣高雄地方法院以99年度交簡字第123號判決判處
    有期徒刑5月確定，④臺灣高雄地方法院以104年度交簡字第5
    940號判決判處有期徒刑5月，併科罰金新臺幣2萬元確定，⑤
    臺灣橋頭地方法院以106年度交簡字第2187號判決判處有期
    徒刑6月，併科罰金新臺幣1萬元確定，⑥本院以108年度交易
    字第321號判決判處有期徒刑7月確定），有前引被告前案紀
    錄表附卷可按，詎不知悔改，其明知酒精成分對人之意識、
    控制能力具有不良影響，超量飲酒後會導致對週遭事務之辨
    識及反應能力較平常狀況薄弱，因而酒後駕車在道路上行駛
    ，對一般往來之公眾及駕駛人自身皆具有高度危險性，猶漠
    視自己安危，更枉顧法律禁止規範與公眾道路通行之安全，
    竟仍酒後無照騎乘普通重型機車在道路行駛，為警測得其飲
    酒後吐氣所含酒精濃度高達每公升1.19毫克，所為應予非難
    ，並考量被告犯後坦認犯行，未肇事致他人受有傷害，兼衡
    其自陳大專畢業之教育程度，已婚、育有1女已成年，目前
    從事園藝臨時工，日薪約新臺幣（下同）1千元，月收入約2
    萬多元，現與太太同住（見院卷第90頁）等一切情狀，量處
    如主文所示之刑，以資懲儆。
據上論斷，應依刑事訴訟法第299條第1項前段、第273條之1第1
項、第310條之2、第454條第2項，刑法第185條之3第1項第1款、
第47條第1項，刑法施行法第1條之1第1項，判決如主文。
本案經檢察官許友容提起公訴，檢察官鄭聆苓到庭執行職務。
中　　華　　民　　國　　110 　年　　8 　　月　　30　　日
                  刑事第十五庭  法  官  張婉寧
以上正本證明與原本無異。
如不服本判決應於收受本判決後20日內向本院提出上訴書狀，並
應敘述具體理由。其未敘述上訴理由者，應於上訴期間屆滿後20
日內向本院補提理由書狀（均須按他造當事人之人數附繕本）「
切勿逕送上級法院」。 
　　　　　　　　　　　　　　　　書記官  蔡雅惠
中　　華　　民　　國　　110 　年　　8 　　月　　31　　日

附錄論罪科刑法條：
中華民國刑法第185條之3
駕駛動力交通工具而有下列情形之一者，處2年以下有期徒刑，
得併科20萬元以下罰金：
一、吐氣所含酒精濃度達每公升零點二五毫克或血液中酒精濃度
    達百分之零點零五以上。
二、有前款以外之其他情事足認服用酒類或其他相類之物，致不
    能安全駕駛。
三、服用毒品、麻醉藥品或其他相類之物，致不能安全駕駛。
因而致人於死者，處3年以上10年以下有期徒刑；致重傷者，處1
年以上7年以下有期徒刑。
曾犯本條或陸海空軍刑法第54條之罪，經有罪判決確定或經緩起
訴處分確定，於五年內再犯第1項之罪因而致人於死者，處無期
徒刑或5年以上有期徒刑；致重傷者，處3年以上10年以下有期徒
刑。

附件：
臺灣臺南地方檢察署檢察官起訴書
                                    110年度偵字第12043號
　　被　　　告　許華榮　男　58歲（民國00年0月00日生）
　　　　　　　　　　　　住○○市○○區○○路0段000巷00號                          4樓之4
　　　　　　　　　　　　國民身分證統一編號：Z000000000號
上列被告因公共危險案件，已經偵查終結，認應提起公訴，茲將
犯罪事實及證據並所犯法條分敘如下：
　　　　犯罪事實
一、許華榮前因公共危險案件，經法院判決判處有期徒刑7月確
    定，於民國109年3月13日執行完畢，詎其仍不知悔改，於11
    0年5月21日上午10時許，在臺南市仁德區文賢路上某工地內
    飲用啤酒、藥酒及高粱酒後，已不能安全駕駛動力交通工具
    ，竟仍於同日晚間6時許，自上址無照騎乘車號000-000號普
    通重型機車離開欲返家，迄於是日晚間7時20分許，許華榮
    騎乘該機車行經臺南市仁德區大同路2段與亞航街口時，因
    闖越紅燈而為警於仁德區大同路2段337號前攔檢，經警於同
    日晚間7時25分測得其吐氣所含酒精濃度為每公升1.19毫克
    ，始查悉上情。
二、案經臺南市政府警察局歸仁分局報告偵辦。
　　　　證據並所犯法條
一、前揭犯罪事實業據被告許華榮於警詢時及偵查中均供承不諱
    ，並有被告酒精測定紀錄表、臺南市○○○○○○○○○道路○○○○○○○
    ○○○○號查詢機車駕駛人資料、證號查詢汽車駕駛人資料各1
    份在卷可稽，是被告罪嫌已堪認定。
二、核被告所為，係犯刑法第185條之3第1項第1款之罪嫌。又被
    告前曾受上述有期徒刑執行完畢乙情，有本署刑案查註紀錄
    表1份在卷可參，其於5年以內故意再犯本件有期徒刑以上之
    罪，為累犯，請依刑法第47條第1項之規定及司法院釋字第7
    75號解釋意旨，量處適當之刑。
三、依刑事訴訟法第251條第1項提起公訴。
　　此　致
臺灣臺南地方法院
中　　華　　民　　國　 110　　年　　6 　　月　　9 　　日
　　　  　　　　　　　　　    檢 察 官  許  友  容
本件證明與原本無異　　　　　　　　　　　　
中　　華　　民　　國　 110　　年　　6 　　月　　23　　日
　　　　　　　　　　　　　　　書 記 官　李　貞　慧
（本院按下略）